【裁判字號】    98,易,1736
【裁判日期】    980814
【裁判案由】    家庭暴力罪之傷害
【裁判全文】
臺灣臺北地方法院刑事判決              98年度易字第1736號
公  訴  人  臺灣臺北地方法院檢察署檢察官
被      告  丙○○
上列被告因家庭暴力罪之傷害案件，經檢察官提起公訴（98年度
偵字第7727號），被告於準備程序中為有罪之陳述，本院裁定進
行簡式審判程序，茲判決如下：
    主  文
丙○○傷害人之身體，處拘役貳拾日，如易科罰金，以新臺幣壹
仟元折算壹日；又傷害人之身體，處拘役拾日，如易科罰金，以
新臺幣壹仟元折算壹日。應執行拘役貳拾日，如易科罰金，以新
臺幣壹仟元折算壹日。
    事  實
一、丙○○與乙○○為父女，屬家庭暴力防治法第3條第3款之家
    庭成員關係，於民國98年2月23日下午1時30分，在臺北市信
    義區市○○道○段14巷3號住處內，丙○○酒後與乙○○生口
    角爭執，竟基於傷害之不法犯意，徒手毆打乙○○，乙○○
    因而受有左頭部壓痛、左手肘處微紅等傷害；且明知乙○○
    友人甲○○站立於落地窗旁，如將落地窗玻璃打破，將有使
    甲○○遭玻璃碎片割傷之虞，猶徒手打破落地窗玻璃，致甲○○遭噴濺出之玻璃碎片割傷，甲○○則受有左前足0.3乘
    0.3 乘0.1公分、左外側後跟約0.2乘0.2乘0.1公分之開放性
    傷口之傷害。
二、案經被害人乙○○、甲○○訴由臺北市政府警察局信義分局
    報告臺灣臺北地方法院檢察署檢察官偵查起訴，經本院訊問
    後，丙○○於準備程序中為有罪之陳述而裁定改行簡式審判
    程序。
    理  由
一、訊據被告丙○○就前揭事實均坦承不諱，核與證人即告訴人
    乙○○、甲○○證述之被害經過大致相符，且有臺北醫學大
    學附設醫院97年8月13日衛署醫字第0970209711號受理家庭
    暴力事件驗傷診斷書、臺北醫學大學附設醫院乙診字第2365
    號診斷證明書在卷可稽（偵卷第13至14頁），足認被告前揭
    任意性自白確與事實相符。本件事證明確，被告犯行堪予認
    定，應依法論科。
二、按家庭暴力防治法所稱家庭暴力，係指家庭成員間實施身體
    或精神上不法侵害之行為；又稱家庭暴力罪，指家庭成員間
    故意實施家庭暴力行為而成立其他法律所規定之犯罪，家庭
    暴力防治法第2條第1款、第2款定有明文，查證人乙○○與
    被告係父女，業據被告供述明確，渠等具有家庭暴力防治法
    第3條第1款所稱之家庭成員關係，核被告徒手毆打乙○○致
    其受有傷害之犯行，係故意實施身體上不法侵害之行為，屬
    於家庭暴力防治法第2條第2項所稱之家庭暴力罪，惟因家庭
    暴力防治法對於家庭暴力罪並無科處刑罰之規定，是以僅依
    刑法第277條第1項傷害罪予以論罪科刑，而打破落地窗玻璃
    ，致甲○○遭噴濺出之玻璃碎片割傷，係犯刑法第277條第1
    項傷害罪。被告上開行為，犯意各別，行為互殊，應分論併
    罰。爰審酌被告於酒後僅因口角爭執即徒手毆打乙○○並打
    破玻璃傷害甲○○，顯自制力薄力，且於偵查中原否認犯行
    ，態度非佳，惟於本院審理時尚知坦承犯行，已有悔意，且
    告訴人之傷勢尚屬輕微等一切情狀，分別量處如主文所示之
    刑，並均諭知易科罰金之折算標準及定其應執行刑。
據上論斷，應依刑事訴訟法第273條之1第1項、第299條第1項前
段，刑法第277條第1項、第51條第6款、第41條第1項前段，刑法
施行法第1條之1，判決如主文。
本案經檢察官林冠佑到庭執行職務
中    華    民    國    98    年    8     月    14    日
                  刑事第五庭    法  官  李宜娟
上正本證明與原本無異。
如不服本判決應於收受送達後10日內向本院提出上訴書狀，並應
敘述具體理由；其未敘述上訴理由者，應於上訴期間屆滿後20日
內向本院補提理由書（均須按他造當事人之人數附繕本）「切勿
逕送上級法院」。告訴人或被害人如對於本判決不服者，應具備
理由請求檢察官上訴，其上訴期間之計算係以檢察官收受判決正
本之日期為準。
                                書記官  張華瓊
中    華    民    國    98    年    8     月    18    日
附錄本案論罪科刑法條：
中華民國刑法第277條
（普通傷害罪）
傷害人之身體或健康者，處 3 年以下有期徒刑、拘役或 1 千元
以下罰金。
犯前項之罪因而致人於死者，處無期徒刑或 7 年以上有期徒刑；
致重傷者，處3年以上10年以下有期徒刑。


司法院資訊處製作；財團法人民間司法改革基金會備份。
